sl-SI: Lastnosti maziva: Proti koroziji; Biorazgradljivo; Aditivi za ekstremne pritiske; Visoka viskoznost; Nizka viskoznost; Nestrupeno; Obogateno s PTFE; Hitro prodiranje; Odporno proti rji; Sintetično; Temperaturno odporno; UV-sledilnik; Vodoodporno; Drugo
fr: Caractéristiques du lubrifiant: Anticorrosion; Biodégradable; Additifs extrême pression; Haute viscosité; Basse viscosité; Non toxique; Renforcé au PTFE; Pénétration rapide; Antirouille; Synthétique; Résistant aux températures; Traceur UV; Résistant à l’eau; Autre
zh-CN: 润滑剂特性: 防腐蚀; 可生物降解; 极压添加剂; 高粘度; 低粘度; 无毒; 含 PTFE; 快速渗透; 防锈; 合成; 耐温; 紫外线示踪剂; 防水; 其他
hu: Kenőanyag jellemzői: Korróziógátló; Biológiailag lebomló; Extrém nyomástűrő adalékok; Magas viszkozitású; Alacsony viszkozitású; Nem mérgező; PTFE-vel dúsított; Gyors behatolású; Rozsdaálló; Szintetikus; Hőálló; UV-jelölős; Vízálló; Egyéb
en: Lubricant features: Anti-corrosion; Biodegradable; Extreme pressure additives; High viscosity; Low viscosity; Non-toxic; PTFE fortified; Quick penetration; Rustproof; Synthetic; Temperature resistant; UV tracer; Water resistant; Other
th: คุณสมบัติของสารหล่อลื่น: ป้องกันการกัดกร่อน; ย่อยสลายได้ทางชีวภาพ; สารเติมแต่งทนแรงกดสูง; ความหนืดสูง; ความหนืดต่ำ; ปลอดสารพิษ; เสริมด้วย PTFE; แทรกซึมได้รวดเร็ว; ป้องกันสนิม; สังเคราะห์; ทนต่ออุณหภูมิ; สารติดตาม UV; กันน้ำ; อื่นๆ
pl: Cechy smaru: Właściwości antykorozyjne; Biodegradowalny; Dodatki do skrajnych nacisków (EP); Wysoka lepkość; Niska lepkość; Nietoksyczny; Wzmocniony PTFE; Szybka penetracja; Odporny na rdzę; Syntetyczny; Odporny na temperaturę; Znacznik UV; Wodoodporny; Inne
el: Χαρακτηριστικά λιπαντικού: Αντιδιαβρωτικό; Βιοδιασπώμενο; Πρόσθετα ακραίας πίεσης; Υψηλό ιξώδες; Χαμηλό ιξώδες; Μη τοξικό; Ενισχυμένο με PTFE; Γρήγορη διείσδυση; Αντισκωριακό; Συνθετικό; Ανθεκτικό στη θερμοκρασία; Ιχνηθέτης UV; Ανθεκτικό στο νερό; Άλλο
da: Smøremidlets egenskaber: Rustbeskyttende; Biologisk nedbrydeligt; Additiver til ekstremt tryk; Høj viskositet; Lav viskositet; Ikke-giftig; Forstærket med PTFE; Hurtig gennemtrængning; Rustfri; Syntetisk; Temperaturbestandig; UV-sporstof; Vandafvisende; Andet
de: Eigenschaften des Schmierstoffs: Korrosionsschutz; Biologisch abbaubar; Hochdruck-Additive; Hohe Viskosität; Niedrige Viskosität; Ungiftig; PTFE-verstärkt; Schnelles Eindringen; Rostfrei; Synthetisch; Temperaturbeständig; UV-Tracer; Wasserabweisend; Sonstige
ko: 윤활제 특징: 부식 방지; 생분해성; 극압 첨가제; 고점도; 저점도; 무독성; PTFE 강화; 빠른 침투; 방청; 합성; 내열성; UV 추적제; 내수성; 기타
ro-RO: Caracteristicile lubrifiantului: Anticoroziune; Biodegradabil; Aditivi pentru presiuni extreme; Vâscozitate ridicată; Vâscozitate scăzută; Netoxic; Îmbogățit cu PTFE; Penetrare rapidă; Antirugină; Sintetic; Rezistent la temperatură; Trasor UV; Rezistent la apă; Altele
ru: Особенности смазки: Антикоррозионные свойства; Биоразлагаемая; Противозадирные присадки (EP); Высокая вязкость; Низкая вязкость; Нетоксичная; С добавлением PTFE; Быстрое проникновение; Защита от ржавчины; Синтетическая; Термостойкая; УФ-маркер; Водостойкая; Другое
pt-PT: Características do lubrificante: Anticorrosão; Biodegradável; Aditivos de extrema pressão; Alta viscosidade; Baixa viscosidade; Não tóxico; Fortificado com PTFE; Penetração rápida; Antiferrugem; Sintético; Resistente à temperatura; Marcador UV; Resistente à água; Outro
ja: 潤滑剤機能: 防食性; 生分解性; 極圧添加剤; 高粘度; 低粘度; 非毒性; PTFE配合; 急速浸透; 防錆性; 合成; 耐温性; UVトレーサー; 耐水性; その他
nb: Smøremiddelets egenskaper: Antikorrosjon; Biologisk nedbrytbar; Tilsetninger for ekstremt trykk; Høy viskositet; Lav viskositet; Giftfri; PTFE-forsterket; Rask penetrasjon; Rustbeskyttende; Syntetisk; Temperaturbestandig; UV-sporstoff; Vannavstøtende; Annet
zh-TW: 潤滑劑特色: 防腐蝕; 可生物降解; 極壓添加劑; 高黏度; 低黏度; 無毒; 添加 PTFE; 快速滲透; 防鏽; 合成; 耐溫; 紫外線追蹤劑; 防水; 其他
nl: Smeermiddel kenmerken: Anticorrosie; Biologisch afbreekbaar; Extreme pressure-additieven; Hoge viscositeit; Lage viscositeit; Niet-giftig; Verrijkt met PTFE; Snelle penetratie; Roestvrij; Synthetisch; Temperatuurbestendig; UV-tracer; Waterbestendig; Anders
vi: Đặc điểm của chất bôi trơn: Chống ăn mòn; Phân hủy sinh học; Phụ gia chịu áp lực cực cao; Độ nhớt cao; Độ nhớt thấp; Không độc hại; Tăng cường PTFE; Thẩm thấu nhanh; Chống gỉ; Tổng hợp; Chịu nhiệt; Chất đánh dấu UV; Chống nước; Khác
lt-LT: Tepalo savybės: Apsaugantis nuo korozijos; Biologiškai skaidus; Su ekstremalaus slėgio priedais; Didelio klampumo; Mažo klampumo; Netoksiškas; Sustiprintas su PTFE; Greitai prasiskverbiantis; Atsparus rūdims; Sintetinis; Atsparus temperatūros svyravimams; Su UV indikatoriumi; Atsparus vandeniui; Kita
cs: Vlastnosti maziva: Antikorozní; Biologicky rozložitelné; Vysokotlaká aditiva; Vysoká viskozita; Nízká viskozita; Netoxické; Obohaceno o PTFE; Rychlá penetrace; Odolné proti rzi; Syntetické; Teplotně odolné; UV stopovač; Voděodolné; Jiné
bg-BG: Характеристики на смазката: Антикорозионна; Биоразградима; Добавки за екстремно налягане; Висок вискозитет; Нисък вискозитет; Нетоксична; Обогатена с PTFE; Бързо проникваща; Защита от ръжда; Синтетична; Температурна устойчивост; UV маркер; Водоустойчивост; Други
sv: Smörjmedlets egenskaper: Antikorrosion; Biologiskt nedbrytbar; Extremtryckstillsatser; Hög viskositet; Låg viskositet; Giftfri; Förstärkt med PTFE; Snabb penetration; Rostfri; Syntetisk; Temperaturbeständig; UV-spårare; Vattentålig; Annat
tr: Yağlayıcı özellikleri: Korozyon önleyici; Biyoçözünür; Aşırı basınç katkıları; Yüksek viskozite; Düşük viskozite; Toksik olmayan; PTFE güçlendirmeli; Hızlı nüfuz etme; Paslanmaz; Sentetik; Sıcaklığa dayanıklı; UV izleyici; Suya dayanıklı; Diğer
fi: Voiteluaineen ominaisuudet: Korroosiota estävä; Biohajoava; EP-lisäaineistettu; Korkea viskositeetti; Matala viskositeetti; Myrkytön; PTFE-vahvistettu; Nopeasti tunkeutuva; Ruostesuojattu; Synteettinen; Lämmönkestävä; UV-merkkiaine; Vedenkestävä; Muu
es: Características del lubricante: Anticorrosivo; Biodegradable; Aditivos para extrema presión; Alta viscosidad; Baja viscosidad; No tóxico; Reforzado con PTFE; De penetración rápida; Antióxido; Sintético; Resistente a la temperatura; Trazador UV; Resistente al agua; Otro
sk-SK: Vlastnosti maziva: Antikorózne; Biologicky rozložiteľné; Prísady pre extrémny tlak; Vysoká viskozita; Nízka viskozita; Netoxické; Obohatené o PTFE; Rýchla penetrácia; Odolné proti hrdzi; Syntetické; Odolné voči teplotám; S UV indikátorom; Odolné voči vode; Iné
hr-HR: Karakteristike maziva: Antikorozivno; Biorazgradivo; Aditivi za ekstremne pritiske; Visoka viskoznost; Niska viskoznost; Nije otrovno; Obogaćeno PTFE-om; Brzo prodiranje; Otporno na hrđu; Sintetičko; Otporno na temperaturu; UV indikator; Vodootporno; Ostalo
pt-BR: Lubrificante características: Anticorrosão; Biodegradável; Aditivos de extrema pressão; Alta viscosidade; Baixa viscosidade; Atóxico; Fortificado com PTFE; Penetração rápida; Antiferrugem; Sintético; Resistente à temperatura; Traçador UV; Resistente à água; Outro
it: Caratteristiche del lubrificante: Anticorrosione; Biodegradabile; Additivi per pressioni estreme; Alta viscosità; Bassa viscosità; Atossico; Arricchito con PTFE; A rapida penetrazione; Antiruggine; Sintetico; Resistente alla temperatura; Tracciante UV; Resistente all'acqua; Altro